# 求助陈版主，关于证券公司关联方界定的问题

提问人：寒江雪 71 时间：2019-10-17 17:48:59
正在做一家证券公司的 IPO审计，在确定关联方时出现一个问题。证监会2019 年 7 月份出台了《证券公司股权管理规定》，规定自发布之日起执行。
规定第一条规定 “为加强证券公司股权管理，保护证券公司股东、客户及其他利益相关者的合法权益，促进证券公司持续健康发展，根据《中华人民共和国公司法》《中华人民共和国证券法》（以下简称《证券法》）《证券公司监督管理条例》等法律、行政法规，制定本规定”。
重点是第二十九条：证券公司应当加强关联交易管理，准确识别关联方，严格落实关联交易审批制度和信息披露制度，避免损害证券公司及其客户的合法权益，并及时向中国证监会及其派出机构报告关联交易情况。证券公司应当按照穿透原则将股东及其控股股东、实际控制人、关联方、一致行动人、最终权益持有人作为自身的关联方进行管理”。
由此推断，证券公司应将其所有股东的关联方都作为证券公司的关联方处理。
对此，有不同的看法。
一是在证券公司审计时，严格按照该办法的规定识别和披露关联方及及交易，在 IPO申报时，要根据该规定确地的关联方一并推定到申报期的期初，即整个申报期均按这个规定界定关联方。
二是有人认为该办法规范的主要是证券公司的股权管理，因此并不适用于证券公司 IPO申报，证券公司IPO申报仍应按照企业会计准则、证监会、交易所以前的规定执行，最起码也应该从该规定生效之日起执行，而不应从申报期期初就执行。
请问陈版主，应该怎么处理？

回答人：chenyiwei
个人倾向于你的观点 2 。
但是，从机构监管角度，是否应将所有股东都认定为关联方，还是需要商榷的问题，个人理解你所引用的第二十九条的关键点是明确 “穿透原则” 而不是将所有股东都作为关联方。建议进一步了解机构监管部门对该口径的把握。个人理解该条的本意是：如果某股东被认定为上市公司的关联方，则该股东的控股股东、实际控制人、关联方、一致行动人、最终权益持有人也应视作该证券公司的关联方。
个人理解，持股 5% 以下的股东不应作为证券公司的关联方。